【裁判字號】    89,交訴,246
【裁判日期】    891207
【裁判案由】    公共危險等
【裁判全文】
臺灣臺南地方法院刑事判決                        八十九年度交訴字第二四六號
    公  訴  人  臺灣台南地方法院檢察署檢察官
    被      告  甲○○
    選任辯護人  王成彬
右列被告因公共危險等案件，經檢察官提起公訴 (八十九年度偵字第三八六六號)，
本院判決如左：
    主  文
甲○○駕駛動力交通工具肇事，致人受傷而逃逸，處有期徒刑捌月。緩刑肆年。
其餘被訴過失傷害部分公訴不受理。
    事  實
一、甲○○於民國八十九年二月十二日二十時許，駕駛車號Ｋ七─八七七０號自用小
    客車，沿台南市○○路○段由東向西方向行駛，行經該路與健康三街口欲左轉時
    本應注意車前狀況，並隨時採取必要之安全措施，且轉彎車應讓直行車先行，甲
    ○○竟疏未注意車前狀況，不慎擦撞對向在永華路二段由西向東行駛，由乙○○
    騎乘之車號ＷＨＣ─一０五號重型機車，致乙○○人車倒地，受有頭部外傷、右
    大拇指遠端骨折、左肩挫傷及全身多處擦傷。甲○○於肇事後，下車查看，並見
    乙○○頭上血流不止，雖遞交衛生紙與乙○○止血，但見乙○○一直以行動電話
    聯絡家人，而對其不加理會，竟未留下查看乙○○之後續狀況或採取其他救護措
    施，亦未告知乙○○其姓名及聯絡方法，即駕車離去，嗣經乙○○抄其車號，為
    警循線查獲。
二、案經乙○○訴由台南市警察局第四分局報請臺灣臺南地方法院檢察署檢察官偵查
    起訴。
    理  由
有罪部分：
一、訊據被告甲○○固不否認於上述時地駕車經過案發地點，惟辯稱：其並未與告訴
    人擦撞，亦無肇事逃逸行為，當時有拿衛生紙給告訴人云云。經查，被告於行經
    設有行車管制號誌肇事岔路口，轉彎車未讓直行車先行，於路口時，其汽車之右
    前方保險桿擦撞告訴人之機車後車牌，致告訴人人車倒地而受傷，惟被告下車後
    僅指責告訴人車速太快，雖有拿衛生紙予臉上流血之告訴人擦拭，此外即未進一
    步採取適當之救護或其他之必要措施，並於知悉告訴人欲報警時即逕行離去，未
    留下任何聯絡方式，事後始由告訴人記下車號，報警循線查獲等情，業據告訴人
    指述在卷。再依卷內所附雙方車子損壞相片觀之，被告汽車之車損位置高四十六
    公分與告訴人之後車牌高度一致相符，堪認二車確有發生撞擊。再被告之車損為
    右前方，身為駕駛人之被告豈有不知之理，其既知與人發生車禍並致人受傷，自
    應即採取救護或其他必要措施，按當時告訴人受有頭部外傷、右大拇指遠端骨折
    、左肩挫傷及全身多處擦傷，當時頭部血流不止，豈是衛生紙一擦即可，理應立
    即救護，豈料被告未報警處理，亦未將告訴人送醫急救或在現場等候救護車反而
    逕行離去，且未留下任何聯絡方式，是被告辯稱並無肇事逃逸云云，顯為事後卸
    責之詞，無足為採。本件事證明確，其肇事逃逸犯行洵堪認定。
二、核被告所為，係犯刑法第一百八十五條之四肇事遺棄罪。本院爰審酌被告犯罪之
    動機、目的、手段、其品性及智識程度、犯罪後態度，被告駕車肇事，竟未留下
    察看告訴人後續受傷情形，亦無採取更進一步之救護措施，不顧及被害人可能因
    未及時送醫而加重傷亡，心態嚴重可議等一切情狀，量處如主文所示之刑，以示
    懲儆。末查被告前因懲治盜匪條例，經判處有期徒刑六月確定，於八十二年八月
    六日執行完畢，五年以內未曾受有期徒刑以上刑之宣告，有台灣高等法院被告全
    國前案紀錄表在卷可憑，雖有肇事逃逸之惡行，惟事後尚知悔悟，與告訴人達成
    和解，有撤回告訴狀乙紙附卷可稽，其經此教訓後，應知所警惕，無再犯之虞，
    本院因認所宣告之刑以暫不執行為適當，併諭知緩刑四年，以勵自新，並觀後效
    。
公訴不受理部分：
一、按告訴乃論之罪，告訴人於第一審辯論終結前得撤回其告訴，又告訴經撤回者，
    應諭知不受理之判決，刑事訴訟法第二百三十八條第一項、第三百零三條第三款
    定有明文。
二、本件告訴人乙○○對被告提出告訴之過失傷害案件，起訴書認被告係觸犯刑法第
    二百八十四條第一項前段之過失傷害罪，依同法第二百八十七條前段之規定，須
    告訴乃論。茲據告訴人撤回其告訴，有撤回告訴狀乙紙在卷可稽，爰依首開說明
    ，諭知不受理之判決。
據上論斷，應依刑事訴訟法第三百零三條第三款、第二百九十九條第一項前段、刑法
第一項八十五條之四、第七十四條第二款，判決如主文。
本案經檢察官劉聰熙到庭執行職務
中    華    民    國      八十九      年      十二      月      七      日
                                臺灣臺南地方法院交通法庭
                                        法  官  張      菁
右正本證明與原本無異。
如不服本判決，應於判決送達後十日內向本院提出上訴狀( 應附繕本 )。
                                        書記官  林  木  村
中    華    民    國      八十九      年      十二      月      七      日
本案論罪科刑法條全文：
刑法第一百八十五條之四
  駕駛動力交通工具肇事，致人死傷而逃逸者，處六月以上五年以下有期徒刑。


司法院資訊處製作；財團法人民間司法改革基金會備份。
